臺灣高等法院花蓮分院刑事判決　　　　 96年度上訴字第124號
上　訴　人
即　被　告　甲○○
指定辯護人　吳麗如律師
上列上訴人因違反槍砲彈藥刀械管制條例案件，不服臺灣臺東地
方法院96年度訴字第57號中華民國96年3月22日第一審判決（起
訴案號：臺灣臺東地方法院檢察署95年度偵字第2277號），提起
上訴，本院判決如下：
    主  文
原判決撤銷。
甲○○未經許可，持有空氣槍，處有期徒刑壹年陸月，併科罰金
新臺幣貳萬元，罰金如易服勞役，以新臺幣壹仟元折算壹日，減
為有期徒刑玖月，併科罰金新臺幣壹萬元，罰金如易服勞役，以
新臺幣壹仟元折算壹日。扣案之空氣長槍壹支（槍枝管制編號：
0000000000號）沒收之。
    事  實
本院認定之犯罪事實與原審判決書之記載相同，茲引用之。（如
附件）。
    理  由
一、引用原判決書所載之理由及證據。
二、被告上訴意旨略以：懇請重新考量被告犯案動機，係因野貓
    長期侵犯被告飼養之雞隻，造成被告莫大損失，故而持槍驅
    逐貓隻，以維護養雞場之財產安全，且該空氣槍係以瓦斯空
    氣推力發射小鋼珠，並非以火藥爆炸力發射金屬子彈，不具
    有強大殺傷力，被告拾獲後僅發射過二槍用以嚇貓，並未持
    以犯罪，爰請求依刑法第59條之規定減輕其刑等語。
三、經查，被告自91年間起即經營鑫隆牧場，飼養放山雞5000隻
    ，有畜牧場登記證書在卷可稽（本院卷第26頁），而動物侵
    入養雞場侵犯雞隻之情形亦有所聞（本院卷第61頁報導），
    則被告供稱其持槍係為驅趕貓隻，以維護養雞場之財產安全
    等語，尚可採信。又依卷內資料亦查無其曾持槍供犯罪之用
    ，危害社會治安程度並非重大，其為驅趕貓隻而持有槍枝致
    罹重典，情輕法重，犯罪情狀顯可憫恕，本院認量處被告最
    低法定刑度，猶屬過重，爰依刑法第59條之規定，酌減其刑
    。原審予以論科，固非無見，惟未考量被告持槍驅趕貓隻之
    動機，未依刑法第59條予以減刑，尚有未洽，被告上訴請求
    減輕其刑，為有理由，爰撤銷改判如主文所示。又被告所犯
    槍砲彈藥刀械管制條例第8條第4項之罪，其犯罪時間在民國
    96 年4月24日以前，且經本院判處有期徒刑1年6月，併科罰
    金新臺幣20,000元，罰金如易服勞役，以新臺幣1,000元折
    算壹日，合於中華民國罪犯減刑條例第2條第1項第3款、第3
    條第1項第4款之減刑要件，爰減刑如主文所示，並就併科罰
    金部分諭知易服勞役之折算標準。
據上論結，應依刑事訴訟法第369條第1項、第373條、第364條、
第299條第1項前段，槍砲彈藥刀械管制條例第8條第4項，刑法第
11條前段、第42條第3項前段、第59條、第38條第1項第1款，中
華民國罪犯減刑條例第2條1項第3款、第7條，判決如主文。
本案經檢察官孫小玲到庭執行職務。
中　　華　　民　　國　　96　　年　　9 　　月　　21　　日
                  審判長法  官  何方興
                        法  官  王紋瑩
                        法  官  林鳳珠
以上正本證明與原本無異。
如不服本判決，應於送達後10日內，向本院提出上訴狀。其未敘
述理由者，並應於提出上訴狀後10日內向本院補提理由狀 (須附
繕本)。
                        書記官  陳有信
中　　華　　民　　國　　96　　年　　9 　　月　　21　　日
附錄：本案論罪科刑法條全文
槍砲彈藥刀械管制條例第8條第4項：
未經許可，持有、寄藏或意圖販賣而陳列第 1 項所列槍枝者，處
3年以上10年以下有期徒刑，併科新臺幣700萬元以下罰金。
附件：
臺灣臺東地方法院刑事判決　　　　　　　　96年度訴字第57號
公　訴　人　臺灣臺東地方法院檢察署檢察官
被　　　告　甲○○　男　35歲（民國○○年○○月○○日生）
            　　　　身分證統一編號：Ｚ000000000號
            　　　　住臺東縣關山鎮豐泉里豐田25之1號
選任辯護人　張政衡律師
上列被告因違反槍砲彈藥刀械管制條例案件，經檢察官提起公訴
（九十五年度偵字第二二七七號），被告自白犯罪，認宜以簡易
程序進行，嗣認不宜，再改依通常程序審理，本院判決如下：
    主  文
甲○○未經許可，持有空氣槍，處有期徒刑參年肆月，併科罰金
新臺幣伍萬元，罰金如易服勞役，以新臺幣壹仟元折算壹日。扣
案之空氣長槍壹支（槍枝管制編號：0000000000號）
沒收之。
    事  實
一、甲○○明知未經許可，不得持有具有殺傷力之空氣長槍，竟
    於民國九十五年三月間，在臺東縣關山鎮電光橋下之堤防邊
    ，拾獲不詳姓名者棄置具有殺傷力之空氣長槍一支予以持有
    後，將之置放於其位於關山鎮豐泉里豐田二五之一號家中。
    嗣於九十五年九月十五日十五時三十分許，警方持搜索票前
    往查獲，並扣得上開空氣長槍一支，而悉上情。
二、案經臺東縣政府警察局關山分局報請臺灣臺東地方法院檢察
    署檢察官偵查起訴。
　　理　由
一、上揭犯罪事實，業據被告甲○○於警詢、偵訊及本院審理時
    自白不諱，並有刑案現場照片六張在卷可稽，及扣案之空氣
    長槍一枝可資佐證，又上開扣案之空氣長槍，經送請內政部
    警政署刑事警察局以性能檢驗法、動能測試法鑑定結果，認
    送鑑長槍係空氣長槍（槍枝管制編號0000000000
    號），以小型二氧化碳鋼瓶內氣體為發射動力，經實際裝填
    直徑六ｍｍ鋼珠（重約零點八八公克）試射三次，測得其鋼
    珠發射速度分別為一八六、一八二、一八一公尺／秒，計算
    其發射動能分別為一五點二二、一四點五七、一四點四一焦
    耳，單位面積動能分別為五三點八四、五一點五五、五０點
    九八焦耳／平方公分，而依日本科學警察研究所之研究結果
    ，彈丸單位面積動能達二０焦耳／平方公分，即足以穿入人
    體皮肉層，此有內政部警政署刑事警察局九十五年十月十三
    日刑鑑字第０九五０一四一三七三號槍彈鑑定書一紙附卷可
    參，足認上開空氣長槍所發射之動能，經試射既均已逾二０
    焦耳／平方公分，自屬能穿入人體皮肉層，而應具有殺傷力
    無訛。足見被告之自白與事實相符，本件事證明確，被告等
    人犯行堪以認定，應依法論科。
二、核被告甲○○所為，係犯槍砲彈藥刀械管制條例第八條第四
    項之未經許可持有空氣槍罪。爰審酌被告未經許可，非法持
    有空氣長槍一支，對社會治安潛在危害甚鉅，然犯後坦承犯
    行，態度良好，且扣案空氣長槍亦查無持以犯罪之情形，暨
    其素行、犯罪之動機、目的、手段等一切情狀，量處如主文
    所示之刑，並就併科罰金部分，諭知易服勞役之折算標準，
    以資懲儆。至被告持有之上開空氣長槍一枝，係屬違禁物，
    有前揭槍彈鑑定書一份在卷可按，應依刑法第三十八條第一
    項第一款規定，宣告沒收之。
據上論斷，應依刑事訴訟法第二百九十九條第一項前段，槍砲彈
藥刀械管制條例第八條第四項，刑法第十一條前段、第四十二條
第三項前段、第三十八條第一項第一款，判決如主文。
本案經檢察官洪政和到庭執行職務
中　　華　　民　　國　　96　　年　　3 　　月　　22　　日
　　　　　　　　　刑事第三庭　審判長法　官　莊松泉
　　　　　　　　　　　　　　　　　　法　官　徐淑芬
　　　　　　　　　　　　　　　　　　法　官　詹慶堂
以上正本證明與原本無異。
如不服本判決，應於判決送達後10日內向本院提出上訴狀（須附
繕本）。
「切勿逕送上級法院」
                                    書記官  張建成
中　　華　　民　　國　　96　　年　　3 　　月　　23　　日
附記：
槍砲彈藥刀械管制條例第8條未經許可，
製造、販賣或運輸鋼筆槍、瓦斯槍、麻醉槍、獵槍、空氣槍或第
4條第1項第1款所定其他可發射金屬或子彈具有殺傷力之各式槍
砲者，處無期徒刑或5年以上有期徒刑，併科新臺幣1千萬元以下
罰金。未經許可，轉讓、出租或出借前項所列槍枝者，處5年以
上有期徒刑，併科新臺幣1千萬元以下罰金。
意圖供自己或他人犯罪之用，而犯前二項之罪者，處無期徒刑或
7 年以上有期徒刑，併科新臺幣 1 千萬元以下罰金。
未經許可，持有、寄藏或意圖販賣而陳列第 1 項所列槍枝者，處
3 年以上10年以下有期徒刑，併科新臺幣700萬元以下罰金。
第 1 項至第 3 項之未遂犯罰之。
